【裁判字號】    96,重訴,1105
【裁判日期】    970822
【裁判案由】    土地所有權移轉登記
【裁判全文】
臺灣臺北地方法院民事判決            96年度重訴字第1105號
原      告  卯○○
訴訟代理人  寅○○
            徐維良律師
被      告  子○○
            宙○○
            玄○○
            午○○
                      3樓
            巳○○
                      3樓
            亥○○
                      9號4樓.
            地○○
            己○○
            Ｂ○○
上  9  人
訴訟代理人  李金澤律師
            丑○○
            宇○○
            黃○
            天○○
            辰○○
            癸○○○
            戌○○
            未○○原名劉琇.
            酉○○
            申○○
            乙○○
            丙○○
            Ａ○○
            壬○○
            甲○○
            戊○○
            丁○○
            庚○○
            辛○○
上列當事人間請求土地所有權移轉登記事件，本院於民國97年7
月25日言詞辯論終結，判決如下：
    主  文
被告應將附表所示土地應有部分移轉登記予原告指定之北海育樂
股份有限公司所有。
訴訟費用由被告負擔。
    事實及理由
壹、程序方面：
一、按訴狀送達後，原告不得將原訴變更或追加他訴，但請求之
    基礎事實同一、擴張或減縮應受判決事項之聲明者，不在此
    限，民事訴訟法第255條第1項第2、3款分別定有明文。經查
    ，原告於起訴時原聲明第一項為：「被告應將附表所示土地
    ，辦理繼承登記後，移轉登記予原告或原告指定之人所有」
    ，嗣於民國97年7月25日具狀變更聲明為：「被告應將附表
    所示土地移轉登記予原告指定之北海育樂股份有限公司（下
    稱北海公司）所有」，經核其聲明之變更，請求之基礎原因
    事實同一，且被告均已辦理繼承登記，亦屬減縮訴之聲明，
    揆諸前開說明，原告所為訴之變更，核無不合，應予准許。
二、本件被告丑○○、宇○○、黃○、天○○、辰○○、癸○○○、戌○○、未○○（原名劉琇）、酉○○、申○○、乙○○、丙○○、Ａ○○、壬○○、甲○○、戊○○、丁○○
    、庚○○、辛○○均未於言詞辯論期日到場，核無民事訴訟
    法第386條所列各款情形，爰依原告之聲請，由其一造辯論
    而為判決。
貳、實體方面：
一、原告起訴主張：如附表所示19筆土地原為劉明所有，惟劉明
    已於53年4月2日死亡，被告子○○、丑○○、宇○○、宙○○、黃○、天○○、辰○○、癸○○○、戌○○、未○○、
    酉○○、申○○、玄○○、午○○、巳○○、亥○○、地○○、乙○○、丙○○、Ａ○○、壬○○、甲○○、己○○、
    戊○○、丁○○、庚○○、辛○○、Ｂ○○等人均為共同繼
    承人，公同共有如附表所示土地之應有部分，原告於77年4
    月10日與被告即全體繼承人代表玄○○簽訂買賣契約，由原
    告買受如附表所示19筆土地之應有部分，並由被告玄○○、
    地○○及劉水源（已於82年1月29日死亡）收受買賣價金合
    計新臺幣（下同）71萬2899元，復於86年至88年間，收受買
    賣價金合計315萬元，然被告子○○、丑○○、宇○○、宙
    ○○、黃○、天○○、辰○○、癸○○○、戌○○、未○○
    、酉○○、申○○、玄○○、午○○、巳○○、亥○○、地
    ○○、乙○○、丙○○、Ａ○○、壬○○、甲○○、己○○
    、戊○○、丁○○、庚○○、辛○○、Ｂ○○等人迄未配合
    所有權移轉登記手續，履經催討均置之不理，為此，爰依買
    賣契約之法律關係提起本件訴訟等語。並聲明：如主文第1
    項所示。
二、被告子○○、丑○○、宇○○、宙○○、玄○○、午○○、
    巳○○、亥○○、地○○、乙○○、丙○○、Ａ○○、壬○○、甲○○、己○○、戊○○、丁○○、庚○○、辛○○、
    Ｂ○○等人具狀陳稱：對於原告主張之事實均不爭執等語。
三、經查，原告主張之上開事實，業據其提出繼承系統表、土地
    登記謄本、收據、支出證明單、支票、買賣契約書、委託書
    、交款備忘錄、北海公司95年9月15日95北海字第95011號函
    、存證信函、戶籍謄本、地價稅繳款書、共有人書狀保持證
    、臺北縣警察局金山鄉戶政事務所印鑑證明書、臺灣省基隆
    市中山區戶政事務所印鑑證明、臺北縣警察局新莊市戶政事
    務所印鑑證明、臺灣省雲林縣警察局虎尾鎮戶政事務所印鑑
    證明、臺北市北投區戶政事務所印鑑證明、臺灣省基隆市信
    義區戶政事務所印鑑證明、臺灣省臺北縣金山鄉戶政事務所
    、臺北市中山區戶政事務所印鑑證明、臺灣省臺北縣五股鄉
    戶政事務所印鑑證明、臺北市士林區戶政事務所印鑑證明、
    臺灣省基隆市暖暖區戶政事務所印鑑證明、臺灣省臺北縣萬
    里鄉戶政事務所印鑑證明、戶口名簿、土地買賣和解書及支
    票等件為證，核屬相符，且為被告子○○、丑○○、宇○○
    、宙○○、玄○○、午○○、巳○○、亥○○、地○○、乙○○、丙○○、Ａ○○、壬○○、甲○○等人所不爭執，又
    被告黃○、天○○、辰○○、癸○○○、戌○○、未○○、
    酉○○、申○○已於相當時期受合法之通知，均未於言詞辯
    論期日到場，復未提出任何書狀爭執，依民事訴訟法第280
    條第3項前段、第1項前段規定，視同自認，故原告主張之上
    開事實，自堪信為真實。另被告子○○、丑○○、宇○○、
    宙○○、黃○、天○○、辰○○、癸○○○、戌○○、未○○、酉○○、申○○、玄○○、午○○、巳○○、亥○○、
    地○○、乙○○、丙○○、Ａ○○、壬○○、甲○○、己○○、戊○○、丁○○、庚○○、辛○○、Ｂ○○等人公同共
    有如附表所示19筆土地（應有部分如附表所載），且均未拋
    棄繼承乙節，亦有上開土地登記謄本、臺灣基隆地方法院96
    年12月11日基院慧民月字第30194號函及臺灣士林地方法院
    96年12月13日士院鎮家少科731字第0960221804號函在卷可
    稽，從而，原告依買賣契約之法律關係，請求其等應將如附
    表所示土地應有部分移轉登記予原告指定之北海公司所有，
    為有理由，應予准許。
四、據上論結，本件原告之訴為有理由，依民事訴訟法第385條
    第1項前段、第78條，判決如主文。
中    華    民    國    97    年    8     月    22    日
                  民事第二庭    法  官  鍾素鳳
以上正本係照原本作成。
如對本判決上訴，須於判決送達後20日內向本院提出上訴狀。
中    華    民    國    97    年    8     月    22    日
                                書記官  林玗倩
附表：
┌───┬────────┬────────┐
│編號  │土地（坐落地號）│應有部分（被告公│
│      │                │同共有之權利範圍│
│      │                │）              │
├───┼────────┼────────┤
│ 1.   │臺北縣石門鄉下角│1/8             │
│      │段小坑小段67-2地│                │
│      │號              │                │
│      │                │                │
│      │                │                │
│      │                │                │
│      │                │                │
│      │                │                │
├───┼────────┼────────┤
│ 2.   │臺北縣石門鄉下角│1/8             │
│      │段小坑小段68地號│                │
├───┼────────┼────────┤
│ 3.   │臺北縣石門鄉下角│1/8             │
│      │段小坑小段69地號│                │
│      │                │                │
├───┼────────┼────────┤
│ 4.   │臺北縣石門鄉下角│1/8             │
│      │段小坑小段70地號│                │
│      │                │                │
├───┼────────┼────────┤
│ 5.   │臺北縣石門鄉下角│1/8             │
│      │段小坑小段71地號│                │
│      │                │                │
├───┼────────┼────────┤
│ 6.   │臺北縣石門鄉下角│1/8             │
│      │段小坑小段71-1地│                │
│      │號              │                │
├───┼────────┼────────┤
│ 7.   │臺北縣石門鄉下角│1/8             │
│      │段小坑小段72地號│                │
│      │                │                │
├───┼────────┼────────┤
│ 8.   │臺北縣石門鄉下角│1/16            │
│      │段小坑小段73地號│                │
│      │                │                │
├───┼────────┼────────┤
│ 9.   │臺北縣石門鄉下角│1/8             │
│      │段小坑小段74地號│                │
│      │                │                │
├───┼────────┼────────┤
│ 10.   │臺北縣石門鄉下角│1/4             │
│      │段小坑小段228地 │                │
│      │號              │                │
├───┼────────┼────────┤
│ 11.   │臺北縣石門鄉下角│1/8             │
│      │段小坑小段263地 │                │
│      │號              │                │
├───┼────────┼────────┤
│ 12.   │臺北縣石門鄉下角│1/8             │
│      │段小坑小段263-1 │                │
│      │地號            │                │
├───┼────────┼────────┤
│ 13.   │臺北縣石門鄉下角│1/8             │
│      │段小坑小段264地 │                │
│      │號              │                │
├───┼────────┼────────┤
│ 14.   │臺北縣石門鄉下角│1/8             │
│      │段小坑小段265地 │                │
│      │號              │                │
├───┼────────┼────────┤
│ 15.   │臺北縣石門鄉下角│1/8             │
│      │段小坑小段265-1 │                │
│      │地號            │                │
├───┼────────┼────────┤
│ 16.   │臺北縣石門鄉下角│1/8             │
│      │段小坑小段265-2 │                │
│      │地號            │                │
├───┼────────┼────────┤
│ 17.   │臺北縣石門鄉下角│1/8             │
│      │段小坑小段265-3 │                │
│      │地號            │                │
├───┼────────┼────────┤
│ 18.   │臺北縣石門鄉下角│1/8             │
│      │段小坑小段265-4 │                │
│      │地號            │                │
├───┼────────┼────────┤
│ 19.   │臺北縣石門鄉下角│1/8             │
│      │段小坑小段265-7 │                │
│      │地號            │                │
└───┴────────┴────────┘


司法院資訊處製作；財團法人民間司法改革基金會備份。
